臺灣高雄地方法院刑事判決
111年度審交易緝字第3號
                                  111年度審交易緝字第4號
公  訴  人  臺灣高雄地方檢察署檢察官
被      告  施錦裕



上列被告因公共危險案件，經檢察官分別提起公訴（108年度偵
字第22493號、110年度偵字第1097號），因被告於準備程序進行
中，就被訴事實均為有罪之陳述，經本院告知簡式審判程序之旨
，並聽取被告與公訴人之意見後，裁定依簡式審判程序合併審理
，判決如下：
    主  文
施錦裕犯不能安全駕駛動力交通工具罪，共貳罪，均累犯，各處
有期徒刑玖月。應執行有期徒刑壹年肆月。
    事  實
一、施錦裕於民國108年11月15日17時許，在高雄市鳳山區中崙
    橫路與中崙路口鐵皮屋內飲用酒類後，明知吐氣所含酒精濃
    度達每公升0.25毫克以上者，不得駕駛動力交通工具，仍於
    同年月16日2時30分許，在呼氣酒精濃度已逾上開標準之情
    形下，基於服用酒類不能安全駕駛動力交通工具而駕駛之犯
    意，騎乘電動自行車行駛於道路。嗣於同（16）日2時50分
    許，行經高雄市○○區○○路00○00號前，因未開車燈為警攔查
    ，發現其身上散發酒味，經警於同日2時54分許對其進行呼
    氣酒精測試，測得其吐氣所含酒精濃度達每公升0.98毫克，
    而查悉上情。 
二、又於109年12月30日8時許起，在高雄市小港區某貨櫃場內飲
    用保力達酒1罐後，明知吐氣所含酒精濃度達每公升0.25毫
    克以上者，已不得駕駛動力交通工具，仍在呼氣酒精濃度已
    逾上開標準之情形下，騎乘屬於動力交通工具之電動自行車
    行駛於道路。嗣於同日16時30分許，行經高雄市小港區平和
    東路與港後路口，因臉色潮紅為警攔查，發現其身上有濃厚
    酒味，經警於同日16時38分許對其進行呼氣酒精檢測，測得
    其吐氣所含酒精濃度達每公升0.65毫克，始悉上情。　　
三、案經高雄市政府警察局鳳山分局及小港分局分別報請臺灣高
    雄地方檢察署檢察官偵查起訴。
    理  由
一、本件被告施錦裕所犯均係死刑、無期徒刑、最輕本刑為3 年
    以上有期徒刑以外之罪，其於準備程序進行中就被訴事實均
    為有罪之陳述，經本院告知簡式審判程序之旨，並聽取當事
    人之意見後，認無不得或不宜改依簡式審判程序進行之情形
    ，爰依刑事訴訟法第273條之1第1項、第284條之1規定，裁
    定進行簡式審判程序。又本件所引屬於審判外陳述之傳聞證
    據，依同法第273條之2規定，不受第159條第1項關於傳聞法
    則規定之限制，依法有證據能力，均合先敘明。
二、認定犯罪事實所憑之證據及理由
　　上揭犯罪事實，業據被告分別於警偵詢及本院審理時坦承不
    諱（見108年速偵字第4378號卷〈下稱速偵卷〉第13-15、41-4
    2頁；110年偵字第1097號卷〈下稱偵1097號卷〉內之警卷第3-
    5頁、偵卷第23-24頁；本院111年審交易緝字第3號卷〈下稱
    本院卷〉97、105-115頁），復有:㈠高雄市政府警察局鳳山分
    局酒精濃度測試單、財團法人台灣電子檢驗中心呼氣酒精測
    試器檢定合格證書、高雄市政府警察舉發違反道路交通管理
    事件通知單影本及紅色電動自行車照片各1紙（見速偵卷第1
    7-21、35頁）；㈡高雄市政府警察局小港分局酒精濃度測試
    單、財團法人工業技術研究院呼氣酒精測試器檢定合格證書
    、高雄市政府警察舉發違反道路交通管理事件通知單影本各
    1紙及檢測照片2紙（見偵1097號卷內之警卷第7、20-22頁）
    在卷可稽，足認被告上開任意性自白與事實相符，均堪採信
    。綜上，本件事證明確，被告犯行均堪認定。
三、論罪
　㈠新舊法比較:
　　按行為後法律有變更者，適用行為時之法律。但行為後之法
    律有利於行為人者，適用最有利於行為人之法律，刑法第2
    條第1 項定有明文。本件被告行為後，刑法第185 條之3 業
    於111 年1 月28日修正公布，並自同年1 月30日施行。而修
    正前該條第1 項原規定：「駕駛動力交通工具而有下列情形
    之一者，處二年以下有期徒刑，得併科二十萬元以下罰金：
    一、吐氣所含酒精濃度達每公升零點二五毫克或血液中酒精
    濃度達百分之零點零五以上。二、有前款以外之其他情事足
    認服用酒類或其他相類之物，致不能安全駕駛。三、服用毒
    品、麻醉藥品或其他相類之物，致不能安全駕駛。」，修正
    後第1 項規定係將法定刑有期徒刑部分提高至三年以下有期
    徒刑，罰金部分之數額則提高至三十萬元以下，而重於修正
    前之規定，是經比較新舊法結果，因修正後之規定並未較有
    利於被告，依刑法第2 條第1 項規定，本件均應適用被告行
    為時即修正前之刑法第185 條之3 第1 項規定論處。　
　㈡罪名:　
　　核被告所為，均係犯修正前刑法第185條之3第1項第1款之酒
    後駕車罪。被告所犯上開2罪，犯意各別、時間不同，應予
    分論併罰。　　
  ㈢刑之加重事由:
　 1.被告前因公共危險案件，經本院以104年度交簡字第3719號
     判處有期徒刑3月、併科罰金新臺幣（下同）15,000元確定
     （下稱甲案）；又因公共危險案件，經本院以104年度交簡
     字第5951號判處有期徒刑5月、併科罰金10,000元確定（下
     稱乙案），甲案有期徒刑部分於105年11月3日執行完畢，
     接續執行乙案完畢，再接續執行甲案之罰金易服勞役部分
     ，於106年2月24日縮短刑期執行完畢情事，有108年度偵字
     第22493號起訴書及公訴檢察官當庭提出之臺灣高雄地方檢
     察署執行指揮書電子檔紀錄（見本院卷第0000-000頁）、
     暨臺灣高等法院被告前案紀錄表在卷可稽，其於上開徒刑
     之執行完畢後，5年以內故意再犯本件有期徒刑以上之2罪
     ，均為累犯。
　2.公訴檢察官主張被告前後所犯均係相同罪名，有加重之必要
    ，被告就其累犯之事實及有無加重必要部分，於本院未做任
    何辯解（見本院卷第115頁），本院審酌被告前罪乃違犯酒
    後駕車之公共危險案件，與本案2罪所違犯之罪質均相同，
    且於5 年內再故意違犯本案2件公共危險罪，足認被告具有
    特別惡性及反覆犯罪之情，且對於刑罰之反應力薄弱；再本
    案並無應處最低法定刑，又無刑法第59條規定得減輕之情形
    ，且適用累犯加重規定時，亦無超過其所應負擔罪責之情事
    ，參司法院大法官釋字第775號解釋意旨，本件被告所犯2罪
    ，均應依刑法第47條第1項之規定加重其刑。　　　
四、量刑
　　爰以行為人責任為基礎，審酌酒後駕車為極度危險之行為，
    對於駕駛人自身及其他道路使用者之生命、身體、財產均生
    重大危害，被告前已有多次酒後駕車而經判刑及執行完畢之
    情形（累犯部分不重覆評價），對於酒駕行為之危險性自無
    不知之理，竟仍分別於上開時地酒後騎車上路，所為實有不
    當；惟念及其犯後均坦承犯行，所騎乘均為電動自行車，尚
    未肇事導致他人實質危害，所測得之吐氣所含酒精濃度分別
    為每公升0.98毫克、0.65毫克，兼衡其於本院自陳之智識程
    度及家庭生活經濟狀況（見本院卷第117頁）等一切情狀，
    分別量處如主文所示之刑，並定其應執行刑如主文所示。
據上論斷，應依刑事訴訟法第273 條之1第1項、第299條第1項前
段，刑法第2條第1項前段、（修正前）第185條之3第1項第1款、
第47條第1項、第51條第5款，刑法施行法第1條之1第1項，判決
如主文。
本案經檢察官蔡杰承、李怡增分別提起公訴，檢察官王勢豪到庭
執行職務。
中　　華　　民　　國　　111 　年　　5 　　月　　26　　日
                  刑事第五庭    法　官  黃蕙芳
以上正本證明與原本無異。
如不服本判決應於收受送達後20日內向本院提出上訴書狀，並應
敘述具體理由；如未敘述上訴理由者，應於上訴期間屆滿後20日
內向本院補提理由書（均須按他造當事人之人數附繕本）「切勿
逕送上級法院」。
因疫情而遲誤不變期間，得向法院聲請回復原狀。
中　　華　　民　　國　　111 　年　　5 　　月　　26　　日
                               書記官  陳惠玲
附錄本案論罪科刑法條：
（修正前）中華民國刑法第185條之3第1項
駕駛動力交通工具而有下列情形之一者，處二年以下有期徒刑，
得併科二十萬元以下罰金：
一、吐氣所含酒精濃度達每公升零點二五毫克或血液中酒精濃度
    達百分之零點零五以上。
二、有前款以外之其他情事足認服用酒類或其他相類之物，致不
    能安全駕駛。
三、服用毒品、麻醉藥品或其他相類之物，致不能安全駕駛。